YACINE MEDDAHI

En quête d'opportunités - Disponible des maintenant.



Informations personnelles



YACINE MEDDAHI



Yacine10meddahi@gmail.com



0764552714



94800 Villejuif, Île-de-France



linkedin.com/in/m-yacine

Compétences

Bonne maitrise des normes qualités, procédés industriels.

Maitrise des outils de gestion de projets.

Maîtrise des outils Microsoft Office (Excel, SharePoint, Power Point, Power Bl..) et SAP.

Capacités organisationnelles, esprit analytique, curiosité, rigueur, motivation, goût du défi et aptitude au travail en équipe.

Langues

Francais : Bilingue

Anglais: Courant

Arabe : Bilingue

Allemand : Notions

Centres d'intérêts

- Lecture & dessin.
- Bénévolat.

Profil

Fraichement diplômé de l'école à double compétences " Ionis STM", Fort de 3 ans d'expériences divers groupes industriels, notamment dans les secteurs de la pharmacie, de l'environnement et de l'agroalimentaire, j'ai eu l'opportunité de relever des défis passionnants à travers l'ensemble des missions confiées, ayant un bon sens analytique et de bonnes qualités relationnelles, Je suis convaincu que mon profil répond à vos attentes et je suis enthousiaste à l'idée de contribuer aux projets ambitieux au sein de votre groupe d'excellence. Let's meet and make a difference together!

Formations

Master 2 en Management & Biotechnologie, option : Qualité & Bioprocédés.

Ionis stm, « Sup biotech & ISG », Ivry-sur-Seine

Top 10 au Classement "EDUNIVERSAL" des meilleurs masters en 2024.

Master en Génie des Procédés, option : Génie de l'environnement

2022

2020

de oct. 2022 à avr. 2024

Université des sciences et technologies Houari Boumediene, Alger

Licence en Génie des Procédés, Génie chimique

Université des sciences et technologies Houari Boumediène, Alger

Expériences professionnelles

Chargé de production matières premières (intérim).

oct. 2024

Stallergenes Greer, Antony, Ile-De-France

- Création d'un réseau de collecte de matière première en France.
- Suivi des réceptions et envoi via les Etats-Unis en lien avec le service Logistique.
- Reporting et rédaction documentaire.

Chef de projet en Affaires réglementaires (Alternance)

de janv. 2023 à janv. 2024

Groupe Bel, Suresnes

- Modernisation et conception du SharePoint réglementaire.
 - Mise à jour des KPI's (Reporting réglementaire).
- Animation du réseau Réglementaire via Yammer (Viva Engage).

Chef de projet RSE "Géo cycle" (Stage)

de avr. 2022 à août 2022

de déc. 2021 à avr. 2022

Holcim-Lafarge., Alger

- Faire part du projet "Geocycle" dont les actions aident Lafarge à atteindre 40% de ses objectifs de durabilité.
- Réalisation de bilans carbones en utilisant le logiciel "SimaPro".

Ingénieur procédés en traitement des déchets (Stage)

Agence nationale des déchets, Alge

- veille sur les évolutions techniques et réglementaires des installations et équipements utilisés.
- Supervision des process de traitement du bio méthane.

Ingénieur procédés traitement des eaux usées (Stage)

de juin 2021 à déc. 2021

SEAAL, Alger

 Optimisation des procédés de traitement des eaux usées pour minimiser l'impact environnemental, incluant des mesures d'empreinte carbone.

Chargé Qualité et Production pharmaceutique (Stage)

de janv. 2021 à juin 2021

BIOPHARM, Alger

- Gestion des projets de qualité et conformité réglementaire.
- Suivi des process de fabrication des produits aseptiques.

Certificats

Système de Management de la qualité ISO 9001, "Version 2015"	2021
Système de Management audit interne ISO 19011, " Version 2018".	2024
Système de Management de la santé et sécurité au travail "ISO 45001", Version 2018	2023

Système de Management de l'environnement ISO 14001, 2023 "Version 2015"

Système de management des laboratoires d'étalonnages et essais ISO 17025, "Version 2017".

2020